# 合同现金流测试的问题

提问人：李李QQ 时间：2020-01-05 17:14:40
请教陈老师及各位老师：
最近财政部会计准则委员会出了一份实务解答
问：如果按照《企业会计准则第 22 号——金融工具确认和计量》（财会[2017]7号）的规定，以“贷款基准利率”为基准的金融资产视为符合本金加利息的合同现金流量特征，那么调整为以“贷款市场报价利率”为基准的金融资产是否能够视为符合本金加利息的合同现金流量特征？
答：《中国人民银行公告》（[2019]第 15 号）公布了中国人民银行改革完善贷款市场报价利率（LPR）形成机制的决定，现行政策中涉及中国人民银行公布的贷款基准利率的，将调整为中国人民银行授权全国银行间同业拆借中心公布的贷款市场报价利率。
除非存在其他导致不符合本金加利息的合同现金流量特征的因素，从“贷款基准利率”调整为“贷款市场报价利率”本身不会导致相关金融资产不符合本金加利息的合同现金流量特征。例如，利率为“贷款市场报价利率+200基点”，相关贷款符合合同现金流量特征；再如，利率为“贷款市场报价利率向上浮动20%”，相关贷款不符合合同现金流量特征
请教陈老师及各位老师
为什么贷款市场报价利率向上浮动20%”，相关贷款不符合合同现金流量特征呢？

回答人：chenyiwei
“贷款市场报价利率向上浮动20%”的浮动方式存在杠杆因素，故认为不符合“本金+利息”的现金流量特征。但这个观点和 2017 年时财政部会计司的某次讨论会上的观点不一致，不清楚这是否代表了财政部会计司官方观点的变化。